【裁判字號】    97,消債更,1706
【裁判日期】    980427
【裁判案由】    更生事件
【裁判全文】
臺灣板橋地方法院民事裁定          97年度消債更字第1706號
聲  請  人  甲○○
上列當事人因消費者債務清理事件聲請更生及保全處分，本院裁
定如下：
    主  文
聲請人甲○○自中華民國九十八年四月二十八日下午四時起開始
更生程序。
命司法事務官進行本件更生程序。
    理  由
一、按法院開始更生程序之裁定，應載明其年、月、日、時，並
    即時發生效力；又法院裁定開始更生或清算程序後，得命司
    法事務官進行更生或清算程序，消費者債務清理條例第45條
    第1項、第16條第1項前段分別定有明文。
二、本件聲請意旨略以：聲請人目前資產總價值為新臺幣（下同
    ）900,000元，債務總金額為6,537,000元（包括無擔保債務
    1,447,494元、有擔保債務5,089,506元，見本院卷第 4頁、
    第12至20頁，聲請人之債權人清冊），故有不能清償債務之
    情事，消費者債務清理條例施行後，前已提出債權人清冊，
    以書面向最大債權金融機構臺灣土地銀行股份有限公司（下
    稱土地銀行）請求共同協商債務清償方案，嗣土地銀行提出
    分180期，利率0%，每月攤還6,252元之清償方案（見本院卷
    第86頁，土地銀行民事陳報狀），而聲請人以賣早餐及炸雞
    排維生，每月可得收入僅約為22,000元，而尚須負擔房屋租
    金5,000元、扶養母親及女兒7,000元、水電、電話費、膳食
    5,000元及房屋貸款12,000元（見本院卷第9至10頁，財產及
    收入狀況說明書），故無法負擔土地銀行提出之還款方案，
    雙方因而協商不成立，且其無擔保或無優先權之債務總額未
    逾 1,200萬元，復未經法院裁定開始清算程序或宣告破產，
    依法自得聲請更生程序，懇請裁定開始更生程序等語。
三、查聲請人之主張，據其前置協商不成立通知書（本院卷第21
    頁）、戶籍謄本、財政部臺灣省北區國稅財產歸屬資料清單
    、財團法人金融聯合徵信中心債權人清冊（本院卷第34至45
    頁）及土地銀行98年3月24日民事陳報狀（本院卷第86至100
    頁）可憑，應可認為真正，而聲請人既經協商程序不成立，
    復已釋明具有不能清償債務之情事，本件又查無聲請人有消
    費者債務清理條例第6條第 3項、第8條或第46條各款所定駁
    回更生聲請之事由存在，則聲請人聲請更生，應屬有據，並
    依首開條文規定得命由司法事務官進行本件更生程序，爰裁
    定如主文。至聲請人併為保全處分之聲請，因本件更生之聲
    請既經准許，則保全處分欠缺保全之必要性，爰不予諭知。
四、又，聲請人主張每月支出12,000元房屋貸款云云，經衡酌該
    房屋貸款金額除高於一般租用住宅之必要費用外，聲請人既
    業於臺北縣林口鄉址承租房屋，自無再支付房貸購屋之必要
    ，況聲請人茍因繳交房屋貸款致減損其還款之能力，不啻係
    變相的儲蓄資產，而將其債務轉令債權人負擔後，自己再由
    債務中脫免，實難認為合理，故本件進入更生程序後，聲請
    人應提出足以為債權人會議可決或經法院認為公允之更生方
    案以供採擇，俾免更生程序進行至依消費者債務清理條例第
    61 條規定應行清算之程序，附此說明。
中    華    民    國    98    年    4     月    27    日
                  民事第三庭  法  官  何君豪
上為正本係照原本作成
本件不得抗告
本裁定已於98年4月28日下午4時公告。
中    華    民    國    98    年    4     月    27    日
                              書記官  黃琴茜


司法院資訊處製作；財團法人民間司法改革基金會備份。
